【裁判字號】    95,沙交簡上,368
【裁判日期】    950823
【裁判案由】    公共危險
【裁判全文】
臺灣臺中地方法院刑事判決         95年度沙交簡上字第368號
上  訴  人  臺灣臺中地方法院檢察署檢察官
被      告  甲○○
上列上訴人因被告公共危險案件，不服本院沙鹿簡易庭95年度沙
交簡字第218號中華民國95年5月19日第一審簡易判決（聲請簡易
判決處刑案號：臺灣臺中地方法院檢察署95年度速偵字第1814號
），提起上訴，本院管轄之第二審合議庭判決如下：
    主    文
上訴駁回。
    犯罪事實及理由
一、本案經本院審理結果，認第一審簡易判決認事用法及量刑均
    無不當，應予維持，並引用第一審判決書及聲請簡易判決處
    刑書記載之犯罪事實、證據及理由（如附件）。
二、上訴人即檢察官之上訴意旨略以：被告甲○○酒後駕車經測
    得呼氣中含酒精濃度為每公升0.59毫克，依臺灣臺中地方法
    院檢察署與公共危險駕駛人之緩起訴協商標準，被告須捐款
    新台幣（下同）6萬元始准緩起訴，且依行政罰法第26條規
    定，一行為同時觸犯刑事法律及違反行政法上義務規定者，
    依刑事法律處罰之，而一般員警取締時，酒精濃度在0．55
    毫克以上者，裁罰金額約在4萬9500元以上，原審僅處拘役
    40日，與行政處罰不克相當，難達到警惕被告之效。另公訴
    檢察官於本院審理時稱：被告於本案後另於新竹地區再犯公
    共危險案件經判處有期徒刑三月，其迭次再犯，認本案應判
    處有期徒刑三月為適當等語。
三、核被告所為，係犯刑法第183條之3之服用酒類不能安全駕駛
    動力交通工具而駕駛罪。按行為後法律有變更者，適用行為
    時之法律；但行為後之法律有利於行為人者，適用最有利於
    行為人之法律，刑法第2條第1項定有明文。又被告行為後，
    罰金罰鍰提高標準條例第2條業已刪除，而刑法第41條第1項
    之規定，已於94年1月7日修正，將易科罰金之折算標準，由
    「得以1元以上3元以下」折算1日，提高為「以新台幣1千元
    、2千元、3千元折算1日」，並於95年7月1 日起施行，經比
    較新舊法結果，以被告行為時之舊法有利於被告，是依刑法
    第2條第1項前段之規定，應適用被告行為時之舊法即修正前
    刑法第41條第1項前段、修正前罰金罰鍰提高標準條例第2條
    之規定，諭知易科罰金之折算標準。又被告行為後，刑法第
    47條累犯之規定，亦於修正公布施行，本件被告前受有期徒
    刑執行完畢，於5年以內再故意犯本件有期徒刑以上之罪，
    不論依修正前之刑法第47條，或修正後之刑法第47條第1項
    之規定，均構成累犯，對被告而言並無有利或不利之情形，
    自不生新舊法比較之問題，應逕依修正前之刑法第47條，論
    以累犯，並加重其刑。原審以被告罪證明確，因之適用刑法
    第185條之3、修正前刑法第47條、修正前刑法第41條第1項
    前段，修正前罰金罰鍰提高標準條例第2條等規定，判處被
    告拘役40日，並諭知如易科罰金，以銀元300元折算1日，經
    核原審認事用法均無不合，量刑亦屬妥適。按關於刑之量定
    ，係實體法上賦予法院得為自由裁量之事項，倘其未有逾越
    法律所規定之範圍，或濫用其權限，即不得任意指摘為違法
    （最高法院75年台上字第7033號判例意旨可資參照），且在
    同一犯罪事實與情節，如別無其他加重或減輕之原因，下級
    審量定之刑，亦無過重或失輕之不當情形，則上級審法院對
    下級審法院之職權行使，原則上應予尊重（最高法院85 年
    度台上字第2446號裁判意旨參照）。經查，被告所犯之刑法
    第185條之3之服用酒類不能安全駕駛動力交通工具而駕駛罪
    ，其法定刑為「1年以下有期徒刑、拘役或3萬元以下罰金」
    ，原審審酌被告之酒醉程度，仍駕駛汽車，對往來人車安全
    造成相當之危險，惟並未造成其他用路人損害等一切情狀，
    於法定刑度內量處被告拘役40日，並諭知易科罰金之折算標
    準，難謂有何違法失當之處。檢察官雖認原審量刑過輕，然
    刑事處罰與行政裁罰其性質、效果及影響本非相同，已難相
    提並論。且拘役刑屬自由刑，原審判決所處拘役雖諭知得易
    科罰金，惟是否准予易科，執行檢察官仍應依修正前刑法第
    41條規定審酌，自難僅以所處拘役易科後之罰金數額，較行
    政罰鍰之金額為低，即認原判決量刑失當，檢察官以前揭理
    由提起上訴，為無理由，應予駁回。
據上論斷，應依刑事訴訟法第455條之1第1項、第3項、第373條
、第368條，判決如主文。
中    華    民    國    95    年    8     月  23    日
                刑事第二庭  審判長法  官  林清鈞
                                  法  官  陳姵君
                                  法  官  郭書豪
以上正本證明與原本無異。
不得上訴。
                                  書記官  陳美虹
中    華    民    國    95    年    8     月  23    日


司法院資訊處製作；財團法人民間司法改革基金會備份。
